【裁判字號】    99,審易,414
【裁判日期】    990712
【裁判案由】    竊盜
【裁判全文】
臺灣新竹地方法院刑事判決             99年度審易字第414號
公  訴  人  臺灣新竹地方法院檢察署檢察官
被      告  甲○○
            丁○○
            庚○○
上列被告等因竊盜案件，經檢察官提起公訴（99年度偵緝字第63
號、99年度偵字第1826號、第2313號），本院依簡式審判程序判
決如下：
    主  文
甲○○共同犯竊盜罪，共五罪，均累犯，均處有期徒刑月；又
犯竊盜罪，累犯，處有期徒刑捌月。應執行有期徒刑壹年肆月。
丁○○共同犯攜帶兇器竊盜罪，處有期徒刑玖月；又共同犯竊盜
罪，處有期徒刑捌月；又犯竊盜罪，處有期徒刑柒月。應執行有
期徒刑壹年伍月。
庚○○共同犯攜帶兇器竊盜罪，處有期徒刑玖月；又共同犯竊盜
罪（附表編號１、２、４），共三罪，均處有期徒刑貳月；又共
同犯竊盜罪（附表編號３、５），共二罪，均處有期徒刑月；
又犯竊盜罪，處有期徒刑捌月。應執行有期徒刑壹年玖月。
    事實及理由
壹、構成犯罪事實：
一、庚○○、丁○○共同出於為自己不法所有目的的犯罪意思聯
    絡及行為分擔，於民國98年8 月初某日，在子○○位於新竹
    縣芎林鄉華龍村鹿寮坑225 號住處，持足以攻擊人身，危害
    人生命、身體安全，在客觀上具有危險性可供兇器使用的鐵
    鍬1 支（未扣案），竊取子○○所有之白鐵門7 扇，得手後
    變賣朋分花用。
二、甲○○、庚○○共同出於為自己不法所有目的的犯罪意思聯
    絡及行為分擔，於如附表各編號所示之時、地，共同徒手竊
    取如附表各編號所示辛○○、己○○、癸○○、乙○○、壬○○等5 人所有之如附表各編號所示物品，得手後變賣朋分
    花用。
三、丁○○、庚○○（庚○○此部分犯行業經本院以99年度易字
    20號刑事判決判刑）共同出於為自己不法所有目的的犯罪意
    思聯絡及行為分擔，於98年8 月18日凌晨1 時至2 時許間，
    在新竹縣竹東鎮○○路○ 段285 號福龍宮停車場，共同以自
    備鑰匙1 支（未扣案）竊取丑○○所有、停在上址之車牌號
    碼H3－7105號自用小客車，得手後駛離。
四、庚○○出於為自己不法所有目的的犯罪意思，於98年8 月29
    日凌晨1 時至2 時許間，在新竹縣新豐鄉○○村○○街40號
    前，竊取丙○○使用、昱暘工業股份有限公司所有、停放在
    上址之車牌號碼2L－4176號自用小貨車，得手後駛離。
五、丁○○因其所有車牌號碼K5R-291 號重型機車縮缸無法使用
    ，竟出於為自己不法所有目的的犯罪意思，於98年9 月6 日
    ，在新竹市○○路416 巷口，以自備鑰匙1 支（未扣案）竊
    取戊○○所有車牌號碼667-BRR 號重型機車（含車廂內鑰匙
    30支、新光三越面額新臺幣1,000 元禮券3 張、安全帽2 頂
    、藍色薄夾克1 件、RAID企業專用卡1 張、慈濟收據1 張、
    市價80元美金之微軟公司考試卷），得手後離去，其為免遭
    查獲，並將該車牌拆卸，改懸K5R-291 號車牌。
六、甲○○出於為自己不法所有目的的犯罪意思，於98年10月15
    日上午11時許，在寅○○位於新竹縣竹東鎮○○路194 巷14
    號住處前，竊取寅○○所有之車牌號碼JY－2388號自用小貨
    車，得手後駛離。
貳、認定犯罪事實所根據的證據及理由：
一、被告甲○○、丁○○、庚○○於警局詢問時、檢察官偵查中
    之供述，及本院準備程序、簡式審判程序訊問時之供述及自
    白。
二、證人即被害人子○○、辛○○、己○○、癸○○、乙○○、
    壬○○、丑○○、丙○○、戊○○、寅○○於警詢時之證述
    。
三、新竹市警察局車輛協尋電腦輸入單、桃園縣政府警察局車輛
    尋獲電腦輸入單、內政部警政署刑事警察局鑑驗書、失車－
    唯讀案件基本資料各1 份、車籍查詢－基本資料詳細畫面2
    張、新竹縣政府警察局車輛尋獲電腦輸入單1 份、贓物認領
    保管單4 張、監視翻拍照片25幀及現場蒐證照片37幀附卷可
    查。
、論罪科刑的理由：
一、論罪：
（一）按刑法第321 條第1 項第3 款攜帶兇器竊盜罪所謂之兇器
      ，其種類並無限制，凡客觀上足對人之生命、身體、安全
      構成威脅，具有危險性之器械均屬之，此有最高法院79年
      度台上字第5253號判例意旨可資參照。而鐵鍬係金屬製品
      ，質硬而形尖，客觀上得持以攻擊人身，對人之生命、身
      體、安全構成威脅，為具有相當危險性之器械，證諸前開
      判例意旨，自屬刑法第321 條第1 項第3 款所稱之兇器。
（二）罪名：
  １、被告甲○○於構成犯罪事實欄二（附表編號１、２、３、
      ４、５）、六共6 次所為，均係犯刑法第320 條第1 項之
      竊盜罪。
  ２、被告丁○○於構成犯罪事實欄一所為，係犯刑法第321 條
      第1 項第3 款之攜帶兇器竊盜罪；於構成犯罪事實欄三、
      五共2 次所為，均係犯刑法第320 條第1 項之竊盜罪。
  ３、被告庚○○於構成犯罪事實欄一所為，係犯刑法第321 條
      第1 項第3 款之攜帶兇器竊盜罪；於構成犯罪事實欄二（
      附表編號１、２、３、４、５）、四共6 次所為，均係犯
      刑法第320 條第1 項之竊盜罪。
（三）共同正犯：被告甲○○、庚○○2 人間，就上開犯罪事實
      欄二（附表編號１、２、３、４、５）之竊盜犯行，有犯
      意聯絡及行為分擔，為刑法第28條之共同正犯。另被告丁○○、庚○○2 人間，就上開犯罪事實欄一之加重竊盜犯
      行，及上開犯罪事實欄三之竊盜犯行，有犯意聯絡及行為
      分擔，為刑法第28條之共同正犯。
（四）數罪併罰：被告甲○○所犯前開竊盜6 罪各罪間，及被告
      丁○○所犯前開加重竊盜1 罪、竊盜2 罪各罪間，以及被
      告庚○○所犯前開加重竊盜1 罪、竊盜6 罪各罪間，均犯
      意各別、行為互殊，均應予以分別論罪，合併處罰之。
（五）刑罰減輕事由（自首）：被告庚○○於犯罪後，未被有偵
      查犯罪職權之機關或公務人員發覺前，主動向警員自首坦
      承上述附表編號１、２、４之犯行，同時願意接受裁判等
      情，有被告庚○○於99年1 月18日下午2 時許之警詢筆錄
      1 份在卷可證（見99年度偵字第1826號偵查卷第10頁），
      且上開附表編號１、２、４之被害人辛○○、己○○、乙○○等3 人亦於警詢時證稱：遭竊當時沒有向警察機關報
      案等情，亦有被害人辛○○於99年1 月18日下午3 時許之
      警詢筆錄、被害人己○○於99年1 月25日晚上7 時許之警
      詢筆錄及被害人乙○○於99年1 月22日上午11時許之警詢
      筆錄各1 份在卷可查（見同上偵卷第35頁、第37頁、第46
      頁），被告庚○○對於未發覺之犯罪自首而接受裁判，符
      合自首要件，爰依刑法第62條前段之規定，減輕其刑。
（六）累犯：被告甲○○前曾於95年10月間，因竊盜等案件，
      經本院於95年12月29日，以95年度易字第659 號判決，分
      別判處有期徒刑10月、6 月，並經定應執行刑為有期徒刑
      1 年3 月，嗣於95年12月29日確定；又於96年2 月間，
      因竊盜案件，經本院於96年4 月27日，以96年度易字第19
      7 號判決，判處有期徒刑6 月，嗣於96年5 月18日確定，
      復因減刑條例之施行，上開、案件之罪經本院以96年
      度聲減字第2361號裁定，分別減刑為有期徒刑5 月、3 月
      、3 月，並經定應執行刑為有期徒刑10月確定，於97年1
      月28日入監執行，並於97年10月7 日縮刑期滿執行完畢等
      情，有臺灣高等法院被告前案紀錄表及刑案資料查註紀錄
      表各1 份為證，其於5 年以內故意再犯本件有期徒刑以上
      之罪，為累犯，應依刑法第47條第1 項規定，加重其刑。
      又起訴書認被告庚○○構成累犯，惟被告庚○○前於92年
      8 月15日受徒刑之執行完畢，距本件行為已逾5 年，自不
      構成累犯，附此敘明。
二、科刑：
（一）主刑：審酌被告3 人不思以勞力賺取所需，因為缺錢花用
      、缺少交通工具而起意偷竊的犯罪動機、目的及手段，任
      意竊取他人之財物，其所為顯不尊重他人財產權益，及竊
      盜所得財物之價值，以及被告3 人犯後均坦白承認犯行等
      一切情狀，分別量處如主文所示之刑，並均定其應執行之
      刑，以示懲儆。又被告3 人犯罪後態度尚稱良好，坦承犯
      行已具悔意，蒞庭之公訴檢察官具體求刑被告甲○○應執
      行有期徒刑1 年8 月、被告丁○○應執行有期徒刑1 年9
      月、被告庚○○應執行有期徒刑2 年4 月，均尚嫌過重，
      附此敘明。
（二）不另為沒收之說明：至於被告等人供犯罪所用之鑰匙、鐵
      鍬，並未扣案，且據被告庚○○供稱鐵鍬已不見，因無證
      據證明該鑰匙、鐵鍬仍存，為免沒收執行之困難，爰不予
      宣告沒收，併此敘明。
肆、適用法律之依據：
一、程序法方面：刑事訴訟法第284 條之1 、第273 條之1 第1
    項、第299 條第1 項前段。
二、實體法方面：刑法第28條、第320 條第1 項、第321 條第1
    項第3 款、第47條第1 項、第62條前段、第51條第5 款，刑
    法施行法第1 條之1 第1 項、第2 項前段，判決如主文。
本案經檢察官張嘉宏到庭執行職務。
中    華    民    國    99    年    7     月    12    日
                    刑事第九庭法  官          馮俊郎
以上正本證明與原本無異。
如不服本判決，應於判決送達後10日內向本院提出上訴書狀。上
訴書狀應敘述具體理由，未敘述上訴理由者，應於上訴期間屆滿
後20日內補提理由書狀於本院（均須按他造當事人之人數附繕本
）「切勿逕送上級法院」。
中    華    民    國    99    年    7     月    12    日
                              書記官          王思穎
附錄本案論罪科刑實體法條全文：
＊刑法第320 條第1 項：
意圖為自己或第三人不法之所有，而竊取他人之動產者，為竊盜
罪，處5 年以下有期徒刑、拘役或500 元以下罰金。（罰金之貨
幣單位改為新臺幣，並提高為30倍）
＊刑法第321 條第1 項第3 款：
犯竊盜罪而有左列情形之一者，處6 月以上、5 年以下有期徒刑
：
三、攜帶兇器而犯之者。
附表：
┌──┬─────┬──────┬───┬──────┐
│編號│時      間│  地    點  │所有人│竊取財物    │
├──┼─────┼──────┼───┼──────┤
│１  │98年8 月間│新竹縣竹東鎮│辛○○│桂花樹1 盆  │
│    │某日      │敦睦街2 巷32│      │            │
│    │          │號前        │      │            │
├──┼─────┼──────┼───┼──────┤
│２  │98年8 月間│新竹縣竹東鎮│己○○│桂花樹1 盆  │
│    │某日      │敦睦街2 巷51│      │            │
│    │          │號前        │      │            │
├──┼─────┼──────┼───┼──────┤
│３  │98年8 月14│新竹縣芎林鄉│癸○○│桂花樹1 盆  │
│    │日下午1 時│文山路42巷大│      │            │
│    │許        │地綠野社區大│      │            │
│    │          │門前        │      │            │
├──┼─────┼──────┼───┼──────┤
│４  │98年10月間│新竹市金山里│乙○○│茶樹12盆    │
│    │某日      │園藝工作室  │      │            │
├──┼─────┼──────┼───┼──────┤
│５  │98年10月27│新竹縣竹東鎮│壬○○│七里香樹1 顆│
│    │日某時    │中興路2 段56│      │            │
│    │          │號後方「大和│      │            │
│    │          │景觀園藝」旁│      │            │
│    │          │邊的倉庫    │      │            │
└──┴─────┴──────┴───┴──────┘

司法院資訊處製作；財團法人民間司法改革基金會備份。
